【裁判字號】    89,易,103
【裁判日期】    890512
【裁判案由】    竊盜
【裁判全文】
臺灣板橋地方法院刑事判決                          八十九年度易字第一三號
    公  訴  人  臺灣板橋地方法院檢察署檢察官
    被      告  甲○○
右列被告因竊盜案件，經檢察官提起公訴（八十八年度偵字第二三八二四號），本院
判決如左：
    主  文
甲○○竊盜，處有期徒刑伍月，緩刑參年。
    事  實
一、甲○○意圖為自己不法之所有，於民國八十八年十月二十五日凌晨三時許，在臺
    北縣新莊市○○街八十二巷十六號前，以鑰匙一支竊取陳吳來春所有、供其子陳
    文彰使用之車牌號碼ＴＹＪ─九０一號輕型機車一輛（市價約值新台幣一萬元）
    ，得手後供己代步之用。嗣於同日上午五時許，甲○○騎乘上開機車行經臺北縣
    板橋市○○路一六八號前，為警查獲並扣得上開鑰匙一支。
二、案經臺北縣警察局板橋分局報請臺灣板橋地方法院檢察署檢察官偵查起訴。
    理  由
一、訊據被告甲○○坦承於右揭時地騎乘上開機車為警查獲之事實，惟矢口否認有竊
    盜之犯行，並辯稱：伊係於警方查獲前二、三天，在台北縣新莊市○○街八十二
    巷十六號之樓梯間向車主陳吳來春之子陳文郎借用上開機車，陳文郎當時表示該
    機車不用鑰匙也可以開，故伊乃於警方查獲當天騎乘上開機車云云。惟查右揭事
    實，業據被害人陳吳來春之配偶乙○○於警訊時及檢察官陳述綦詳，並有車籍作
    業系統─查詢認可資料及乙○○領回上開機車之贓物認領保管單各一紙附卷可稽
    ，復有上開鑰匙一支扣案可資佐證；又被告於警訊時陳稱：伊係於警方查獲時之
    三星期前向陳文郎借用上開機車云云（見偵查卷第五頁背面），嗣於檢察官偵查
    中供稱：陳文郎係自金門當兵放假回來時，口頭上答應伊可以借用上開機車，他
    太太當時也在場云云（見偵查卷第二十頁），其後於本院審理時改稱：伊係於警
    方查獲前二、三天向陳文郎借用上開機車云云，其就借用上開機車之時間，供述
    前後不一，顯見其虛；又被告如向陳文郎借用上開機車，何以不一併索取行車執
    照以備警員臨檢查核時使用，其所辯實有違常情事理；況證人即陳文郎之妻張嘉
    玲於檢察官偵查中已到庭具結證稱：陳文郎於八十八年八月二日入伍，僅於同年
    九月底至十月初曾放假，同年十月二十一日即至金門當兵，伊曾以電話詢問陳文
    郎，陳文郎表示未曾將上開機車借與甲○○使用等語，益證被告所辯並不實在。
    本件事證明確，被告之犯行洵堪認定。
二、被告意圖為自己不法之所有，竊取他人之財物，所為係犯刑法第三百二十條第一
    項之竊盜罪。爰審酌被告犯罪之動機、目的、手段、所竊取之上開機車價值及犯
    後飾詞圖卸刑責，未能坦承犯行等一切情狀，量處如主文所示之刑。又被告前未
    曾受有期徒刑以上刑之宣告，有臺灣高等法院檢察署刑案紀錄簡覆表一份在卷可
    憑，其經此偵審程序後，當知所警惕，信無再犯之虞，本院認其所受刑之宣告以
    暫不執行為適當，併宣告緩刑三年，以啟自新。
三、扣案之鑰匙一支，雖係被告竊取上開機車時所使用之物，惟被告辯稱該鑰匙係於
    上開樓梯間所取得，非屬伊所有等語，查無其他積極證據足資證明該鑰匙確屬被
    告所有，又非違禁物，爰不諭知沒收。
據上論斷，應依刑事訴訟法第二百九十九條第一項前段，刑法第三百二十條第一項、
、第七十四條第一款，罰金罰鍰提高標準條例第一條前段，判決如主文。
本案經檢察官簡美慧到庭執行職務。
中      華      民      國      八十九      年    五    月    十二      日
                              臺灣板橋地方法院刑事第三庭
                                      法  官  樊  季  康
右正本證明與原本無異
如不服本判決應於送達後十日內向本院提出上訴狀
                                      書記官  馬  秀  芳
中      華      民      國      八十九      年    五    月    十九      日
得上訴。
附錄本案論罪科刑法條全文：
刑法第三百二十條第一項：意圖為自己或第三人不法之所有，而竊取他人之動產者，
                        為竊盜罪，處五年以下有期徒刑、拘役或五百元以下罰金
                        。


司法院資訊處製作；財團法人民間司法改革基金會備份。
